【裁判字號】    89,訴,363
【裁判日期】    891227
【裁判案由】    毒品危害防制條例
【裁判全文】
臺灣臺南地方法院刑事判決
    公  訴  人  臺灣台南地方法院檢察署檢察官
    被      告  丁○○
    選任辯護人  黃慕容
右列被告因毒品危害防制條例案件，經檢察官提起公訴（八十九年度偵字第一六七二
號），本院判決如左：
    主  文
丁○○販賣第二級毒品，處有期徒刑柒年陸月。
扣案之行動電話壹支沒收。販賣所得新台幣壹仟元以其財產抵償之。
    事  實
一、丁○○意圖營利，於民國八十九年一月二十六日中午十二時許，經由丙○○以丁○○之行動電話號碼0000000000號與丁○○聯絡後，約定以每包新台
    幣（下同）一千元之價格販賣第二級毒品安非他命一包予丙○○，並於同日下午
    一時三十分許先在台南縣西港鄉○○街金佰利遊藝場，收取丙○○交付之一千元
    （當場在遊藝場花用殆盡），再由丙○○駕駛ＴＨ－七三六二號自小客車，搭載
    丁○○前往台南縣西港鄉○○村○○街八之一四０號乙○○住處拿取安非他命，
    至上址後，丙○○在車旁等候，俟丁○○以廣告紙包裹安非他命自二樓窗戶丟予
    丙○○，丙○○隨即駕車離去，嗣經在該處埋伏之警員追緝丙○○至台南縣西鄉
    ○○路慶安宮前將其欄下，在丙○○車上起出前開安非他命（含袋重零點四公克
    ，另案扣押）而查悉上情，並扣得丁○○所有前開行動電話一支。
二、案經台南縣警察局佳里分局移送台灣台南地方法院檢察署檢察官偵查起訴。
    理      由
一、訊據被告丁○○矢口否認有上揭販賣安非他命之犯行，辯稱：丙○○交付給伊一
    千元係為償還欠款，且係因伊機車停放在乙○○住處，始由丙○○駕車載伊前往
    ，至於是誰自二樓丟擲安非他命予丙○○，伊不清楚云云。經查，右揭事實，業
    據證人丙○○於警訊及偵查中證述屬實，核與證人乙○○於警訊中證稱：「丁○○於一月二十六日下午十三時三十分左右自己一個人，到我家住處找我，當時我
    在睡覺，叫我起來打開房間門後，我就去上所時，我有聽見丁○○在打開窗戶
    的聲音，出來後我見他頭部往外看不知道在做什麼，而後約十分鐘左右警方就進
    來搜索了」等語之情節相符，此外，並有自證人丙○○身上查獲之安非他命一包
    扣案可稽。證人丙○○嗣後於本院調查時雖改稱伊在金伯利遊藝場交給被告一千
    元係為償還欠款云云，惟仍證稱：「被告叫我過去乙○○住處，他說他要拿安非
    他命給我．．到乙○○那裡後，他就丟一包安非他命給我，並叫我趕快走」等語
    （參本院八十九年九月二十九日訊問筆錄），且與查獲警員甲○○到庭證稱：「
    我們．．到現場埋伏，大約半小時後，我們發現一部車子過來，下來一個人匆匆
    進去乙○○的房子，不久我就從車子照後鏡看到有人從二樓丟一包東西下來，丙○○就下車撿」等語（參同前筆錄）之情節互核相符，按安非他命非貲，來源取
    得又不易，被告豈會無償將安非他命交予證人丙○○施用之理﹖是證人丙○○嗣
    後改稱一千元係償還被告欠款云云，不足採信。又證人丙○○及警員甲○○雖均
    證稱未看到係何人由二樓窗戶丟安非他命下來，惟證人丙○○既係因被告要交付
    安非他命，始載被告前往證人乙○○住處，被告並交代證人丙○○一拿到安非他
    命隨即離開，均堪認定被告確有販賣安非他命之犯行，被告所辯，顯係事後圖卸
    刑責之詞，殊無可採。本件事證明確，被告犯行堪以認定，其聲請訊問證人謝和
    益已無必要，附此敘明。
二、核被告所為，係犯毒品危害防制條例第四條第二項販賣第二級毒品罪。其持有安
    非他命之低度行為，已為進而販賣之高度行為所吸收，不復另論。爰審酌被告犯
    罪之動機、次數、及其販賣毒品殘害他人身心健康至鉅，並嚴重危害社會秩序，
    犯罪後猶否認販賣犯行，毫無悔意等一切情狀，量處如主文所示之刑，以資懲儆
    。
三、扣案之行動電話一支，係被告所有供犯罪所用之物，爰依刑法第三十八條第一項
    第二款宣告沒收。被告販賣所得之一千元，已在金佰利遊藝場花用殆盡，業據證
    人丙○○證述明確，爰依毒品危害防制條例第十九條第一項之規定宣告以被告之
    財產抵償之。
據上論斷，應依刑事訴訟法第二百九十九條第一項前段，毒品危害防制條例第四條第
二項、第十九條第一項，刑法第十一條前段、第三十八條第一項第二款，判決如主文
。
本案經檢察官吳岳輝到庭執行職務。
中      華      民      國    八十九    年      十二      月    廿七    日
                                    臺灣臺南地方法院刑事第三庭
                                        法  官  林  育  幟
右正本證明與原本無異。
如不服本判決，應於判決送達後十日內，向本院提出上訴狀（須附繕本）。
                                        書記官  汪  姿  秀
中      華      民      國  八十九    年      十二      月    廿八    日
附錄本案論罪科刑法條全文：
毒品危害防制條例第四條第二項：
製造、運輸、販賣第二級毒品者，處無期徒刑或七年以上有期徒刑，得併科新台幣七
百萬元以下罰金。


司法院資訊處製作；財團法人民間司法改革基金會備份。
